# 请教，培训学校的收入该如何确认？

提问人：echo_quer 时间：2011-05-20 12:04:44
正在审计一所培训学校，该学校的收入是这样确认的：收到第一期学费先挂预收，等收到第二期学费时再给第一期学费开票确认收入。另外该学校还有较多的未开票收入，年底在账上一次性将预收学费（未开票）转至主营业务收入。我个人觉得这种收入确认有问题，分期收取的培训费是否应该按类似完工百分比法的方式来核算啊？麻烦请懂这块业务的人帮忙指点一下，谢谢啦！

回答人：chenyiwei
收入准则应用指南规定：“长期为客户提供重复的劳务收取的劳务费，在相关劳务活动发生时确认收入”。一般情况下，一学期的学费应当在该学期内各月均匀确认收入；按次收费的，则按照上课的次数占合同约定的总课时数的比例确认收入。对于约定以通过考试或者介绍就业为条件的培训服务，在确认收入时需要考虑相关考试的难度、就业推荐的难度等因素，从而确定“通过考试”或者“推荐就业”是否构成一项实质性的重大义务，以及是否可能导致合同的履行结果存在重大不确定性。

提问人：仰望阳光 _ 每天 时间：2017-09-06 09:56:31
您好！请问对于约定预收学费后概不退回的，是否应当在收款时确认收入？

回答人：chenyiwei
不可以。虽然不能退款，但所收到的款项代表了在未来一段时间内提供教学服务的义务，所以应当在后续服务提供期间逐期确认收入。

提问人：b50359 时间：2018-03-20 17:18:49
想问下，对于教师的日常发放的基本工资是否直接作为主营业务成本？即使当月并没有培训咨询的收入进来？相当于收入成本不匹配状态。原先在贸易公司，所以一直遵循匹配的原则。

回答人：chenyiwei
对当月无教学任务的教师所发的当月工资应计入管理费用。